臺灣新竹地方法院刑事判決　　　　　　 96年度簡上字第132號
上　訴　人
即　被　告　甲○○
上列被告因違反毒品危害防制條例案件，不服本院新竹簡易庭民
國96年度竹簡字第496 號96年3 月30日第一審判決（聲請簡易判
決處刑案號：臺灣新竹地方法院檢察署96年度毒偵字第200 號）
，提起上訴，本院管轄之第二審合議庭判決如下：
    主  文
原判決撤銷。
甲○○施用第二級毒品，累犯，處有期徒刑陸月，如易科罰金，
以新台幣壹仟元折算壹日；減為有期徒刑參月，如易科罰金，以
新台幣壹仟元折算壹日；扣案之安非他命吸食器壹組沒收。
    事  實
一、甲○○前因施用毒品案件，經本院以民國89年度毒聲字第26
    54號裁定送觀察、勒戒後，於90年2 月9 日因無繼續施用毒
    品傾向而釋放，經臺灣新竹地方法院檢察署檢察官以90年度
    毒偵緝字第27號為不起訴處分確定，復於91年間因2 犯施用
    毒品案件，經本院以91年度毒聲字第404 號裁定送觀察、勒
    戒後，於91年6 月21日亦認無繼續施用毒品之傾向而執行完
    畢釋放，再經臺灣新竹地方法院檢察署檢察官以91年度毒偵
    字第392 號為不起訴處分確定；另甲○○於95年間曾再因施
    用第二級毒品案件，經本院以95年度竹簡字第267 號判處有
    期徒刑3 月確定，甫於96年1 月1 日縮刑期滿執行完畢。詎
    仍未戒除毒隱，復基於施用第二級毒品安非他命之犯意，於
    上開最後1 次觀察、勒戒執行完畢釋放後5 年內之96年2 月
    2 日16時許（即為警採尿時，原審及聲請簡易判決處刑書誤
    載為18時30分）往前回溯96小時內某不詳時點，在不詳處所
    ，以將安非他命置於玻璃球內燒烤後吸食其霧化氣體之方式
    ，非法施用第二級毒品安非他命1 次，嗣於96年2 月2 日14
    時許為警前往其位於新竹市○○路○ 段323 巷125 號旁鐵皮
    屋住處搜索，當場扣得專供其施用安非他命之玻璃球吸食器
    1 組，嗣經其同意採尿送驗後，結果乃呈安非他命陽性反應
    。
二、案經新竹市警察局第二分局報請臺灣新竹地方法院檢察署檢
    察官偵查後聲請簡易判決處刑。
    理  由
一、訊據被告甲○○於警詢、偵查中乃矢口否認有何施用第二級
    毒品安非他命犯行，辯稱：扣案之安非他命吸食器係95年10
    月間即前次入監服刑時遺留下來的，伊自96年1 月2 日出監
    後即未再施用毒品安非他命等語，惟查：
  (一)被告到案後同意為警採集之尿液（檢體編號B-119 號），經
    送昭信科技顧問股份有限公司以氣相層析質譜分析法（GC/M
    S） 檢驗後，結果乃呈現安非他命、甲基安非他命之代謝物
    陽性反應，有該公司於96年2 月16日出具之濫用藥物尿液檢
    體檢驗報告、新竹市警察局辦理煙毒麻醉藥品案尿液送驗受
    檢人真實姓名代號對照表各1 份在卷可稽。
  (二)而尿液之毒品檢驗若能使用先進之氣相層析質譜儀分析法進
    行確認，均不致產生偽陽性反應，針對全國各衛生局判定為
    陽性之尿液檢體，經抽樣以氣相層析質譜儀分析法進行確認
    ，均未發現有偽陽性之誤判情形，迭經行政院衛生署管制藥
    品管理局以92年6 月20日管檢字第920004713 號、法務部調
    查局第六處以87年9 月29日發技(一)字第87074574號函覆法
    院甚明，有該函文在卷可稽，足見前開昭信科技顧問股份有
    限公司所使用之檢驗方法已可完全排除安非他命毒品偽陽性
    之干擾，其檢驗結果堪以採信。又「安非他命經口服投與後
    約百分之70於24小時內自尿液中排出，約百分之90於96小時
    內自尿液中排出，安非他命之檢出與其投與方式、投與量、
    個人體質、採尿時間及檢測儀器之精密度等諸多因素有關，
    惟依上述資料推斷，最長可能不會超過4 日」，此亦有行政
    院衛生署藥物食品檢驗局藥檢壹字第001156號函附卷可按
    ，是經採尿檢驗呈安非他命陽性反應者，通常可認其人於採
    尿前96小時內之某個時點曾施用安非他命。
  (三)此外，扣案之玻璃球吸食器確實係供施用安非他命所用之物
    ，亦迭據被告於警詢、偵查中坦承在卷，被告雖辯稱係前次
    入監服刑前所遺留，然被告自96年1 月2 日出監後迄96年2
    月2 日本案遭查獲時止，已歷經將近1 月，依常情被告如果
    真欲戒除毒癮，於出獄後老早可立即將該吸食器丟棄，然其
    卻仍繼續保留將近1 月，衡情應係被告持以犯本次施用安非
    他命所用之物無訛。綜上，被告於96年2 月2 日16時許即為
    警採尿時往前回溯96小時內之某時，在不詳地點施用第二級
    毒品安非他命之犯行，堪予認定。
  (四)末被告前因施用毒品案件，經本院裁定送觀察、勒戒後，於
    90年2 月9 日因無繼續施用毒品傾向而釋放，復於91年間2
    犯施用毒品案件，經本院裁定送觀察、勒戒後，於91年6 月
    21日亦因認無繼續施用毒品之傾向，而執行完畢釋放，有臺
    灣新竹地方法院檢察署刑案查註紀錄表及臺灣高等法院被告
    前案紀錄表在卷可稽，被告於上開最後1 次觀察勒戒執行完
    畢釋放後5 年內之上開時點，再犯本件施用第二級毒品安非
    他命案件，依92年7 月9 日公布，93年1 月9 日施行之毒品
    危害防制條例第23條第2 項規定，即應予論罪科刑。
二、論罪科刑：
  (一)核被告所為，係犯毒品危害防制條例第10條第2 項之施用第
    二級毒品罪。被告持有第二級毒品安非他命之低度行為，為
    其施用安非他命之高度行為所吸收，不另論罪。又被告前因
    施用第二級毒品案件，經本院以95年度竹簡字第267 號判處
    有期徒刑3 月確定，於96年1 月1 日縮刑期滿執行完畢等情
    ，亦有被告上開前科紀錄在卷可參，其於上開徒刑執行完畢
    後5 年內再故意犯本件有期徒刑以上之罪，為累犯，應依刑
    法第47條第1 項規定加重其刑。
  (二)原審認被告施用第二級毒品安非他命犯行事證明確，並依上
    開規定予以論罪科刑，固非無見，惟查：中華民國九十六年
    罪犯減刑條例業於96年7 月4 日經總統公布，並於96年7 月
    16日施行，而本件被告犯罪時間係在96年2 月2 日16時許往
    前回溯96小時內某不詳時點，且所犯罪名及受宣告之刑期均
    符合該條例第2 條第1 項第3 款應予減輕其刑二分之一之情
    形，原審未及適用，尚有可議，被告未敘明任何理由即提起
    上訴，雖無理由，然原審判決既有上開可議之處，自應由本
    院將原判決撤銷改判。爰審酌被告施用毒品，對個人身心戕
    害甚鉅，及對於社會治安所產生之潛在危險性亦高，前經矯
    正判刑後又犯同罪，足見其未決心改過，尚賴公權力之介入
    方得戒除毒癮，又犯後否認犯行，未見悔改之心，不宜寬恕
    ，惟另念其施用毒品乃戕害自身之健康，尚未實質侵害他人
    法益，及僅有施用1 次等一切情狀，量處如主文第二項前段
    所示之刑，併諭知易科罰金之折算標準，再依中華民國九十
    六年罪犯減刑條例第2 條第1 項第3 款之規定，減輕其刑二
    分之一如主文第2 項後段所示之刑，及諭知易科罰金之折算
    標準。末扣案之吸食器1 組為被告所有，且供其施用第二級
    毒品所用之物，業如前述，爰依刑法第38條第1 項第2 款宣
    告沒收之。
三、末被告原設籍於新竹市○○路○ 段126 號6 樓之6 ，因未實
    際居住該處，經該住處房屋所有人向新竹市北區戶政事務所
    申請遷出，因戶政事務所人員無法與被告聯繫，乃將其強制
    遷出設於新竹市○區○○里○ 鄰○○街69號即新竹市北區戶
    政事務所址，此有法務部戶役政連結作業系統2 紙及本院電
    話紀錄表1 紙在卷可稽；是本院於審理期日依被告於警詢、
    偵查中陳報之「新竹市○○路○ 段323 巷125 號旁鐵皮屋」
    乙址予以傳喚後，被告經合法傳喚，無正當之理由不到庭，
    爰不待其陳述，逕行判決。
四、據上論斷，應依刑事訴訟法第455 條之1 第1 項、第3 項、
    第371 條、第369 條第1 項前段、第364 條、第299 條第1
    項前段，毒品危害防制條例第10條第2 項，刑法第11條前段
    （原審贅引後段）、第47條第1 項、第41條第1 項前段（原
    審贅引刑法施行法第1 條之1） 、第38條第1 項第2 款，中
    華民國九十六年罪犯減刑條例第2 條第1 項第3 款、第7 條
    ，判決如主文。
五、本案經檢察官張凱絜到庭執行職務。
中　　華　　民　　國　　96　　年　　10　　月　　17　　日
                    刑事第二庭  審判長法  官  汪漢卿
                                      法  官  魏瑞紅
                                      法  官  蔡川富
以上正本證明與原本無異。
本件不得上訴。
中　　華　　民　　國　　96　　年　　10　　月　　17　　日
                                      書記官  沈藝珠
附錄本案論罪科刑法條全文：
毒品危害防制條例第10條第2項：
施用第二級毒品者，處3年以下有期徒刑。
